【裁判字號】    90,上易,1419
【裁判日期】    900907
【裁判案由】    動產擔保交易法
【裁判全文】
臺灣高等法院高雄分院刑事判決                    九十年度上易字第一四一九號
    上  訴  人
    即  被  告  甲○○
右上訴人因違反動產擔保交易法案件，不服臺灣高雄地方法院九十年度易緝字第九六
號，中華民國九十年七月二日第一審判決（起訴案號：臺灣高雄地方法院檢察署八十
七年度偵字第二八八七七號）提起上訴，本院判決如左：
    主  文
上訴駁回。
甲○○緩刑貳年。
    事  實
一、甲○○於民國八十七年五月二十二日，以動產擔保交易法所定之附條件買賣方式
    ，向負責人為蔡淑娟之乙○○○○購買車牌號碼ＸＬＦ一一五七號光陽一二五型
    機車乙輛，並於同日簽訂動產擔保交易附條件買賣契約書，為動產擔保交易之債
    務人，約定總價金新台幣（下同）六萬四千二百六十元，自八十七年五月三十日
    至至八十八年五月三十日止，分十二期，於每月三十日給付，前六期每期應付款
    六千六百四十元，後六期每期應付款四千零七十元，標的物存放地點為高雄市○
    ○區○○路一六號，在未付清全部價款以前，所有權仍屬出賣人所有，甲○○僅
    得依約占有使用，不得將該標的物任意遷移或為其他處分。詎甲○○在取得標的
    物，僅繳付價款一萬五千元後，即未續繳付，尚欠分期款項四萬九千二百六十元
    ，且意圖為自己不法之利益，在未得乙○○○○同意之情形下，將該標的物遷移
    至台北縣土城市○○路二三號五樓，致乙○○○○負責人蔡淑娟遍尋無著致生損
    害於乙○○○○。
二、案經乙○○○○負責人蔡淑娟訴請台灣高雄地方法院檢察署檢察官偵查起訴。
    理  由
一、右揭事實，業據上訴人即被告甲○○於原審及本院審理時均坦承不諱，核與證人
    即告訴代理人蘇正男、賀永華分別於偵查及原審審理時指述之情節相符，並有附
    條件買賣契約書二紙、機器腳踏車新領牌照登記書、存證信函各乙紙附卷可稽。
    是被告之自白核與事實相符，堪信為真實。從而，本件事證已臻明確，被告上開
    犯行，已堪認定。核被告甲○○所為，係犯動產擔保交易法第三十八條之罪。
二、原審因而適用動產擔保交易法第三十八條、刑法第二條第一項前段、第十一條前
    段、第四十一條第一項，罰金罰鍰提高標準條例第一條前段、第二條，並審酌被
    告所購重型機車乙輛，價值非鉅，然僅交一萬五千元即因財務困難，未再繳納，
    惟被告事後已與告訴人達成民事和解，有和解書乙紙足憑，並經告訴代理人賀永
    華當庭表示不願再追究，犯罪之手段、目的、所生危害，及犯後態度等一切情狀
    ，爰量處有期徒刑二月，並諭知易科罰金之折算標準。查被告行為後，刑法第四
    十一條易科罰金之條件放寬，業經立法院於九十年一月四日修正，於九十年一月
    十日經總統公布施行，並於同年月十二日生效，被告易科罰金之折算標準依刑法
    第二條第一項規定，自應適用新修正刑法第四十一條第一項規定，諭知如易科罰
    金之折算標準。經核原判決認事用法均無不合，量刑亦甚妥適，被告上訴意旨，
    以量刑過重，指摘原判決不當，為無理由，應予駁回。末查，被告甲○○未曾受
    有期徒刑以上刑之宣告，有本院被告全國前案紀錄表記載可考，且被告於原審與
    告訴人達成和解後，就所欠款項續為繳付，有匯款單卷附足按，目前僅尚欠分期
    款項二萬餘元，被告甲○○經此偵審程序之教訓，應知警惕諒無再犯之虞，本院
    認其所宣告之刑，以暫不執行為適當，爰併諭知緩刑二年，以勵自新。
據上論結，應依刑事訴訟法第三百六十八條、刑法第七十四條第一款，判決如主文。
本案經檢察官董明正到庭執行職務。
中    華    民    國      九十      年       九       月     七   日
                              臺灣高等法院高雄分院刑事第八庭
                                  審判長法官  郭雅美
                                        法官  張盛喜
                                        法官  莊飛宗
右正本證明與原本無異。
不得上訴。
                                      書記官  張明賢
中    華    民    國      九十      年       九       月    十    日
附錄：本判決論罪科刑法條全文
動產擔保交易法第三十八條：
動產擔保交易之債務人，意圖不法之利益，將標的物遷移、出賣、出質、移轉、抵押
或為其他處分，致生損害於債權人者，處三年以下有期徒刑、拘役或科或併科六千元
以下之罰金。
                                                                  Ｊ


司法院資訊處製作；財團法人民間司法改革基金會備份。
